# 建设期（筹建期）无形资产中的专利技术、特许权、土地使用权摊销归属及期限

提问人：WANG-YUKPOK 时间：2019-12-03 06:30:19
关于建设期（筹建期）无形资产中专利技术、特许权、土地使用权摊销问题：
建设期的专利使用权是否进行摊销，是否要在专利剩余生产期限内进行摊销？根据配比原则，只有在产品生产后利益才能实现，应该在专利剩余生产期限内摊销。
建设期的特许权使用费是否有特殊处理方式？如果随设备年限，考虑技术淘汰问题，是否要加速摊销？
建设期的土地使用权摊销是否计入在建工程（如果有，想问一下理论依据）

回答人：chenyiwei
1 、如果专利授权有明确期限，而建设期也在授权期内，则建设期内也应摊销该专利权，建设期间的摊销计入管理费用。
2 、基本原则同 1 ，如果能够明确合理估计各年度受益程度的差异，可以根据该差异的变化模型选择适当的摊销方法。
3 、是，请参考《瑞华研究》案例后附的结论基础分析。